【裁判字號】    95,易,1737
【裁判日期】    950918
【裁判案由】    竊盜
【裁判全文】
臺灣臺北地方法院刑事判決              95年度易字第1737號
公  訴  人  臺灣臺北地方法院檢察署檢察官
被      告  甲○○
上列被告因竊盜案件，經檢察官提起公訴（九十五年度偵字第一
六一六八號），被告於準備程序進行中就被訴事實為有罪之陳述
，經本院告知簡式審判程序意旨，並聽取公訴人及被告之意見後
，本院合議庭裁定改由受命法官獨任依簡式審判程序審理，並判
決如下：
    主  文
甲○○竊盜，累犯，處有期徒刑月，如易科罰金以新臺幣壹仟
元折算壹日。扣案之鑰匙壹把沒收。
    事  實
一、甲○○前因違反毒品危害防制條例案件，經本院以九十二年
    度簡字第一八八五號判處有期徒刑六月，得易科罰金，緩刑
    三年確定。嗣因甲○○於九十三年間再次違反毒品危害防制
    條例，經台灣板橋地方法院以九十三年度簡上字第三五七號
    判處有期徒刑五月，得易科罰金確定。前開緩刑即被撤銷，
    甲○○並於民國九十四年一月四日入監接續執行前述二罪，
    原應於同年十二月十三日縮刑期滿，但因其於九十四年七月
    一日就剩餘刑期易科罰金，徒刑即執行完畢。詎其仍不知警
    惕，基於意圖為自己不法所有之犯意，於九十五年七月二十
    七日晚間八時三十九分許，在臺北市中山區○○○路○段五
    八號前，以其所有之自備鑰匙一把，開啟發動曾鋒鉛所有、
    交由乙○○使用之車號JST-五八五號重型機車一台，竊得後
    即供己作為代步工具。後於九十五年七月二十八日下午一時
    三十分許，甲○○因形跡可疑在同上地點為警盤查，警方發
    現甲○○之鑰匙並詢問其是否偷車後，甲○○方帶同警方至
    台北市○○區○○街四九號前查獲上開機車，並扣得甲○○
    所有之上述鑰匙一把。
二、案經臺北市政府警察局中山分局移送臺灣台北地方法院檢察
    署檢察官偵查後起訴。
    理  由
一、本案被告甲○○所犯之罪，並非法定刑為死刑、無期徒刑或
    最輕本刑三年以上有期徒刑之罪，亦非高等法院管轄第一審
    之案件，而被告於本院準備程序中就被訴事實已為有罪之陳
    述，本院合議庭乃依刑事訴訟法第二百七十三條之一第一項
    規定，裁定由受命法官獨任進行簡式審判程序。又簡式審判
    程序之證據調查，依刑事訴訟法第二百七十三條之二規定，
    不受同法第一百五十九條第一項審判外陳述排除之限制，再
    被告對於卷內之各項證據，亦不爭執證據能力，故卷內所列
    之各項證據，自得作為證據，先予敘明。
二、前述竊盜之犯罪事實，迭據被告甲○○於警、偵訊及本院審
    理時坦承不諱，核與被害人乙○○於警詢及本院審理時指述
    之情節相符。而被告為警查獲之經過，亦經證人即承辦員警
    吳修安、鄭文雄於檢察官偵訊時到庭證述明確；又員警於案
    發後至現場大樓調取監視錄影帶，該錄影帶確實錄得被告之
    行竊過程，亦經檢察官當庭勘驗該錄影帶核對無誤，有偵訊
    筆錄一份在卷可稽；此外，復有贓物認領保管單、行車執照
    、扣押物品目錄表各一紙、監視錄影帶翻拍照片及贓物照片
    共四張在卷可稽；更有鑰匙一把扣案可資佐證，足見被告前
    開自白確與事實相符，應堪採信。故本件事證明確，被告犯
    行堪以認定。
三、核被告甲○○所為，係犯刑法第三百二十條第一項之普通竊
    盜罪。被告有如事實欄所載之犯罪科刑執行情形，有台灣高
    等法院被告前案紀錄表一份在卷可查，其於有期徒刑執行完
    畢後五年內，再故意觸犯本案有期徒刑以上之罪，為累犯，
    應依同法第四十七條規定，加重其刑。爰審酌被告所竊之財
    物為重型機車一台，價值不低，但其竊車方式係以自備鑰匙
    為之，尚未有嚴重破壞性及惡性，並考量其患有憂鬱症，有
    國軍北投醫院診斷證明書一張存卷可參（但尚不影響其辨識
    及行為能力），以及其犯後坦承犯行，頗具悔意等一切情狀
    ，量處如主文所示之刑，並諭知易科罰金之折算標準。扣案
    之鑰匙一把，為被告所有供犯本罪所用之物，業據其供承在
    卷，應依刑法第三十八條第一項第二款規定宣告沒收。
據上論斷，應依刑事訴訟法第二百七十三條之一第一項、第二百
九十九條第一項前段，刑法第三百二十條第一項、第四十七條、
第四十一條第一項前段、第三十八條第一項第二款，判決如主文
。
本案經檢察官張友寧到庭執行職務。
中    華    民    國    95    年    9     月    18    日
                  刑事第三庭    法  官  游士珺
上正本證明與原本無異。
如不服本判決，應於判決送達後10日內向本院提出上訴狀（應抄
附繕本）。告訴人或被害人如對於本判決不服者，應具備理由請
求檢察官上訴，其上訴期間之計算係以檢察官收受判決正本之日
期為準。
                                書記官  林素霜
中    華    民    國    95    年    9     月    20    日
附錄本案論罪科刑法條全文
中華民國刑法第320條
意圖為自己或第三人不法之所有，而竊取他人之動產者，為竊盜
罪，處5年以下有期徒刑、拘役或500元以下罰金。
意圖為自己或第三人不法之利益，而竊佔他人之不動產者，依前
項之規定處斷。
前二項之未遂犯罰之。


司法院資訊處製作；財團法人民間司法改革基金會備份。
